臺灣高等法院刑事判決　　　　　　　 100年度上易字第2847號
上　訴　人
即　被　告　徐明福
上列上訴人因詐欺案件，不服臺灣臺北地方法院100年度易更(一)
字第10號，中華民國100年11月4日第一審判決（起訴案號：臺灣
臺北地方法院檢察署100年度偵字第707號），提起上訴，本院判
決如下：
    主  文
上訴駁回。
    事  實
一、按刑事訴訟法第350條、第361條規定，不服地方法院之第一
    審判決而上訴者，須提出上訴書狀，並應敘述具體理由，為
    上訴必備之程式。倘已提出上訴理由，但所提非屬具體理由
    者，則由第二審法院以上訴不合法律上之程式，判決駁回。
    而所謂具體理由，必係依據卷內既有訴訟資料或提出新事實
    或新證據，指摘或表明第一審判決有何採證認事、用法或量
    刑等足以影響判決本旨之不當或違法，而構成應予撤銷之具
    體事由，始克當之（例如：依憑證據法則具體指出所採證據
    何以不具證據能力，或依憑卷證資料，明確指出所為證據證
    明力之判斷如何違背經驗、論理法則）；倘僅泛言原判決認
    定事實錯誤、違背法令、量刑失之過重或輕縱，而未依上揭
    意旨指出具體事由，皆難謂係具體理由，俾與第二審上訴制
    度旨在請求第二審法院撤銷、變更第一審不當或違法之判決
    ，以實現個案救濟之立法目的相契合，並節制濫行上訴。又
    上訴意旨對於原判決實體上之違法，或程序上之違法，均必
    須為具體的指摘，俾得就其指摘事項加以審查。故而上訴人
    之上訴書狀或補提之上訴理由書，雖有敘述上訴理由，惟並
    未具體敘述第一審判決有上述違法、不當情形，即與未敘述
    具體理由無異，其所為上訴，即不符合上訴之法定要件。
二、本件被告徐明福提起上訴，其上訴理由略以：「一羅滋南之
    前曾經叫我去幫他買過東西，也給我他的帳戶密碼，所以我
    在將其他帳戶交給徐天福之前，就已經知道羅滋南的密碼，
    以及提款卡、存摺的所在。二我在將其他帳戶出賣給徐天福
    就有想到要去羅滋南家中偷取他的存摺和提款卡，一起賣給
    徐天富」云云。惟查被告上訴意旨固承認有檢察官起訴所載
    之基於幫助詐欺取財之犯意，出售羅滋南聯邦商業銀行永吉
    分行之存摺、提款卡及密碼予徐天福及其所屬犯罪集團為詐
    欺取財之犯行，惟辯稱：羅滋南之上開帳戶存摺、提款卡、
    密碼係與自己所有之數本帳戶存摺、提款卡、密碼一起出售
    一併交付予徐天福，而渠交付自己帳戶存摺、提款卡、密碼
    部分，業經臺灣臺北地方法院99年易字第2578號判決處有期
    徒刑4 月確定(下稱前開已確定之判決)，故本案應為前開已
    確定判決效力所及云云。是被告上訴意旨已經原審主張，並
    經原判決綜合全案證據資料，本於事實審法院之推理作用，
    認定被告本件犯罪事實，與前開已確定之判決所認定事實，
    係各別犯罪，並依據被害人羅滋南警詢之證述、被告所陳述
    代羅滋南領取聯邦商業銀行永吉分行帳戶2 次之時間，並參
    酌羅滋南聯邦商業銀行永吉分行帳戶之提款明細表所示資料
    ，據以憑認被告係於99年5 月20日下午3時許至同年月22日5
    時許間之某時，前往羅滋南之住處竊取羅滋南之上開存摺、
    提款卡及密碼後出售予徐天福所屬詐欺集團一情，核與被告
    出售自己數本帳戶存摺、提款卡及密碼之時間，係於至遲於
    99年5 月19日前交付，顯有數日之間隔，故認被告上開辯解
    為不可採，而認定被告有原審事實欄所載之幫助詐欺取財之
    犯行，論以幫助詐欺取財罪，累犯，處有期徒刑4 月，並諭
    知易科罰金折算標準。已詳敘其所憑證據及認定之理由並有
    相關卷證資料在卷可查；被告上訴意旨僅重申其在原審之答
    辯內容，並未具體明確指摘原判決有何採證認事、用法或量
    刑等足以影響判決本旨之不當或違法，構成應予撤銷原判決
    之具體事由，經核原判決證據之取捨及證明力之判斷均與經
    驗法則、論理法則無違，並有卷存證據資料可資覆按。且於
    量刑時，已審酌被告「因一時經濟困窘，雖對於將上開帳戶
    資料交予身分不詳之人可能導致該帳戶資料遭利用為詐欺取
    財之犯罪工具事先已有預見，仍不惜為之，其動機固有可憫
    ，但客觀上仍助長詐欺正犯之犯罪行為，使被害人遭受財產
    上之損害，其上開行為仍有可責，惟念其於本院審理時坦承
    部分犯行，暨其家庭狀況、智識程度、犯罪手段及所生之危
    害」等一切情狀而予量刑，足見在量刑上對被告有利、不利
    事由均已審酌，並無任何輕重失衡或違法不當之處，被告上
    訴，並未指出原判決有何量刑失當之具體事由，自非適法之
    上訴理由。從而，被告上訴既未能具體指摘原判決於認定事
    實，適用法律及量刑等項有何違法或不當，揆諸上揭意旨，
    本件上訴顯不合法定程式，應予駁回，並不經言詞辯論為之
    。
三、據上論斷，應依刑事訴訟法第367條前段、第372條，判決如
    主文。
中    華    民    國   100    年    12    月    15    日
                  刑事第六庭  審判長法  官  邱同印
                                    法  官  郭豫珍
                                    法  官  黃惠敏
以上正本證明與原本無異。
不得上訴。
                                    書記官  陳豪達
中    華    民    國   100    年    12    月    20    日